【裁判字號】    99,訴,3210
【裁判日期】    991130
【裁判案由】    毒品危害防制條例
【裁判全文】
臺灣臺中地方法院刑事判決              99年度訴字第3210號
公  訴  人  臺灣臺中地方法院檢察署檢察官
被      告  林慰泰
上列被告因違反毒品危害防制條例案件，經檢察官提起公訴（九
十九年度毒偵字第三三七六、三四七八號），本院合議庭裁定進
行簡式審判程序，判決如下：
    主    文
林慰泰施用第一級毒品（民國九十九年五月一日施用海洛因部分
），處有期徒刑柒月。又施用第一級毒品（民國九十九年五月五
日施用海洛因部分），處有期徒刑捌月。應執行有期徒刑壹年。
    犯罪事實
一、林慰泰前因施用毒品案件，經觀察、勒戒後，認無繼續施用
    毒品之傾向，於民國九十七年五月二十二日觀察、勒戒執行
    完畢釋放出所，並經臺灣臺中地方法院檢察署檢察官於九十
    七年五月二十一日以九十七年度毒偵字第一八五四號為不起
    訴處分確定。詎林慰泰仍不知警惕，在前揭觀察、勒戒執行
    完畢釋放後五年內，復基於施用第一級毒品之犯意，於九十
    九年五月一日下午某時，以將海洛因摻在香菸中點火燃燒吸
    食煙氣之方式，在臺中縣太平市○○路○段三四六巷十三弄
    二十八號住處內，施用第一級毒品海洛因一次。林慰泰另基
    於施用第一級毒品之犯意，於九十九年五月五日下午某時，
    以上述施用方式，在上址住處內，施用第一級毒品海洛因一
    次。嗣先於九十九年五月三日晚間八時許，經警持臺灣臺中
    地方法院檢察署檢察官所簽發之強制採驗尿液許可書，強制
    林慰泰前往臺中縣警察局太平分局接受尿液採驗，結果呈嗎
    啡陽性反應因而查獲；再於九十九年五月七日凌晨一時二十
    分許，在嘉義市○○路二八０號前，林慰泰因行跡可疑而為
    警盤查，經徵得其同意採集尿液，檢驗結果亦呈嗎啡陽性反
    應，因而查悉上情。
二、案經臺中縣警察局太平分局報告臺灣臺中地方法院檢察署檢
    察官偵查，及嘉義市政府警察局第一分局報告臺灣嘉義地方
    法院檢察署檢察官呈請臺灣高等法院檢察署檢察長核轉臺灣
    臺中地方法院檢察署檢察官偵查起訴。
    理    由
一、被告林慰泰於準備程序中，先就上開犯罪事實為有罪之陳述
    ，且所犯係死刑、無期徒刑、最輕本刑為三年以上有期徒刑
    以外之罪，經本院合議庭依刑事訴訟法第二百七十三條之一
    第一項之規定，裁定由法官一人獨任進行簡式審判程序，合
    先敘明。
二、上開犯罪事實，業據被告林慰泰於偵查及本院審理時坦承不
    諱（被告於警詢時僅坦承九十九年二月六日之施用海洛因犯
    行），且被告於前揭時、地為警查獲後，經警採其尿液送驗
    結果，均呈嗎啡（施用海洛因者會在其體內代謝為嗎啡成分
    殘留，並經由尿液排出）陽性反應，有中山醫學大學附設醫
    院檢驗科藥物檢測中心尿液檢驗報告、長榮大學濫用藥物檢
    驗確認報告各一份、尿液代號與真實姓名對照表二份在卷可
    參，足徵被告前揭自白應屬實情。而被告前因施用毒品案件
    ，經觀察、勒戒後，認無繼續施用毒品之傾向，於九十七年
    五月二十二日觀察、勒戒執行完畢釋放出所，並經臺灣臺中
    地方法院檢察署檢察官於九十七年五月二十一日以九十七年
    度毒偵字第一八五四號為不起訴處分確定等情，有臺灣高等
    法院被告前案紀錄表、刑案資料查註紀錄表各一份附卷可按
    。本案事證已臻明確，被告犯行洵堪認定。
三、核被告林慰泰前因施用毒品案件，經觀察、勒戒執行完畢並
    釋放後，五年內再度施用第一級毒品海洛因，所為均係犯毒
    品危害防制條例第十條第一項之施用第一級毒品罪。被告為
    供自己施用之目的而持有上開毒品，其於施用前後持有海洛
    因之低度行為，應為各次施用之高度行為所吸收，不另論罪
    。至被告所犯上開二罪間，犯意各別，行為互殊，且犯罪時
    間相隔數日之久，應予分論併罰。又毒品危害防制條例第十
    七條第一項所稱「供出毒品來源，因而查獲其他正犯或共犯
    者」，係指被告供出毒品來源之有關資料，諸如前手之姓名
    、年籍、住居所、或其他足資辨別之特徵等，使調查或偵查
    犯罪之公務員因而對之發動調查或偵查並破獲者而言。申言
    之，被告之「供出毒品來源」，與調查或偵查犯罪公務員對
    之發動調查或偵查並進而破獲之間，論理上須具有先後且相
    當之因果關係，非謂被告一有「自白」、「指認」毒品來源
    之人，而破獲在後，即得依上開規定予以減刑。若被告供出
    毒品來源者之前，調查或偵查犯罪之公務員已有確切證據，
    足以合理懷疑被告所供販賣毒品來源之人，則嗣後之破獲與
    被告「供出毒品來源」間，即欠缺先後且相當之因果關係，
    自不得適用上開規定予以減輕其刑（最高法院九十七年度台
    上字第一二五一號刑事判決、九十八年度台上字第三二七四
    號刑事判決參照）。被告雖於本院審理時陳稱：伊在為警查
    獲後已供出毒品來源「楊仁豪」云云，惟被告於九十九年五
    月三日警詢時完全否認施用毒品犯行，更遑論曾經提及購毒
    來源；至於同年月七日在嘉義市政府警察局第一分局接受員
    警詢問時，亦僅供稱：係向綽號「阿和」之男子購買海洛因
    等語，均無一語提及向「楊仁豪」購買海洛因之事。再依卷
    附臺灣臺中地方法院檢察署檢察官九十九年度偵字第一０九
    ０四號起訴書所示，楊仁豪係於九十九年五月六日因販賣第
    一級毒品海洛因案件為警查獲，惟在此之前，員警早已對楊
    仁豪所使用之0000000000號行動電話實施通訊監
    察，並得悉被告與楊仁豪間於九十九年三月二日上午九時零
    八分許之接洽購毒經過，其後始於詢問時提出上開通訊監察
    譯文予被告辨認。是以警察機關在被告供出毒品來源前，已
    先對於楊仁豪上開販賣海洛因予被告之犯罪事實發動調查，
    並掌握楊仁豪之真正身分及販毒證據資料，揆諸前揭說明，
    即令楊仁豪確因販賣毒品而遭查獲起訴，亦與被告之前揭自
    白並無先後且相當之因果關係，本院自無援引毒品危害防制
    條例第十七條第一項減輕其刑規定之餘地，附此敘明。爰審
    酌被告先前曾因施用毒品犯行接受觀察、勒戒，竟未能從中
    記取教訓，深切體認毒品危害己身健康之鉅，反而再次趁隙
    施用海洛因，顯見被告自制能力尚有未足，而有接受相當期
    間監禁教化之必要，以促其及早矯正吸毒惡習；且被告於九
    十九年五月三日為警查獲施用毒品案件後，仍不知收斂、警
    惕，而於同年五月五日再次施用海洛因，益見其該次犯行之
    惡性非輕，就其刑度之諭知亦應有所區別；惟念及施用毒品
    固戕害個人健康至鉅，然就他人權益之侵害仍屬有限，及其
    犯罪目的、手段、在偵審期間坦承全部犯行，並積極配合員
    警詳述其向楊仁豪購買毒品經過之犯後態度、具有高中肄業
    學歷之智識程度等一切情狀，分別量處如主文所示之刑，並
    定其應執行之刑，以示懲儆。公訴蒞庭檢察官於本院審理時
    雖具體求刑有期徒刑一年二月，惟與被告在本案之犯罪情節
    相較似嫌過重，而為本院所不採，附此敘明。
據上論斷，應依刑事訴訟法第二百七十三條之一第一項、第二百
九十九條第一項前段，毒品危害防制條例第十條第一項，刑法第
十一條前段、第五十一條第五款，判決如主文。
本案經檢察官林于人到庭執行職務。
中    華    民    國    99    年    11    月    30    日
                    刑事第七庭  法  官  高文崇
上正本證明與原本無異。
如不服本判決應於收受判決後10日內向本院提出上訴書狀，並應
敘述具體理由。其未敘述上訴理由者，應於上訴期間屆滿後20日
內向本院補提理由書（均須按他造當事人之人數附繕本）「切勿
逕送上級法院」。
                                書記官  林淑慧
中    華    民    國    99    年    11    月    30    日
附錄本案論罪科刑法條：
毒品危害防制條例第十條第一項：
施用第一級毒品者，處六月以上五年以下有期徒刑。

司法院資訊處製作；財團法人民間司法改革基金會備份。
